【裁判字號】    98,抗,214
【裁判日期】    980918
【裁判案由】    本票裁定
【裁判全文】
臺灣桃園地方法院民事裁定               98年度抗字第214號
抗  告  人  甲○○
相  對  人  思立國際股份有限公司
法定代理人  乙○○
上列當事人間聲請本票裁定事件，抗告人對於民國98年6 月16日
本院簡易庭司法事務官所為98年度司票字第3926號民事裁定提起
抗告，本院裁定如下：
    主  文
抗告駁回。
抗告程序費用新台幣壹仟元由抗告人負擔。
    理  由
一、抗告意旨略以：抗告人不記得是否簽發如原裁定主文所示之
    系爭本票，且抗告人於民國94年間向相對人購貨，惟相對人
    卻無故停止供貨，造成抗告人損失及索賠無門，又原裁定加
    計系爭本票之利息更令抗告人清償困難，而抗告人亦願以薪
    資之三分之一扣除作為清償，並請勿通知抗告人工作之公司
    免遭裁員等情，爰依法請求將原裁定廢棄等語。
二、按執票人向本票發票人行使追索權時，得聲請法院裁定後強
    制執行。票據法第123 條定有明文。又本票執票人依上開法
    條之規定，聲請法院裁定及抗告法院之裁定，僅依非訟案件
    程序，以審查強制執行許可與否，並無確定實體上法律關係
    存否之效力，如發票人就票據債務之存否有爭執時，應由發
    票人提起確認之訴，以資解決，最高法院56年台抗字第714
    號、57年台抗字第76號著有判例。
三、本件相對人主張伊執有抗告人簽發如原裁定所示之系爭本票
    1 紙，並免除作成拒絕證書，詎屆期提示未獲付款，爰依票
    據法第123 條聲請裁定許可強制執行等情，已據提出本票1
    紙為證。經查，相對人提出之系爭本票，已記載抗告人為發
    票人，並記載發票日、票面金額及到期日，雖系爭本票並未
    記載利息，惟依票據法第124 條準用第28條第2 項：「利率
    未經載明時，定為年利六釐」之規定，則相對人請求抗告人
    給付系爭本票其中之新臺幣 (下同)191,906 及 自95年7 月
    3 日起至清償日止按週年利率百分之六計算之利息，亦屬有
    據，是原裁定予以准許，形式上審查即無不合。另抗告人上
    開其他主張縱然屬實，亦僅係實體法律關係之爭執，依前說
    明，應由抗告人另行提起訴訟以資解決，本件非訟程序無從
    加以審究，仍應為許可強制執行之裁定。是抗告意旨指摘原
    裁定不當，求予廢棄，為無理由，應予駁回。
四、據上論結，本件抗告為無理由，依非訟事件法第46條、第21
    條第2 項、第24條第1 項，民事訴訟法第495 條之1 第1 項
    、第449 條第1 項、第78條，裁定如主文。
中    華    民    國    98    年    9     月    18    日
                  民事第二庭    審判長法  官  劉克聖
                                      法  官  陳彥年
                                      法  官  黃漢權
以上正本係照原本作成。
不得再抗告。
中    華    民    國    98    年    9     月    18    日
                                      書記官  郭玉芬


司法院資訊處製作；財團法人民間司法改革基金會備份。
